【裁判字號】    98,審訴,655
【裁判日期】    980330
【裁判案由】    毒品危害防制條例
【裁判全文】
臺灣桃園地方法院刑事判決             98年度審訴字第655號
公  訴  人  臺灣桃園地方法院檢察署檢察官
被      告  甲○○
指定辯護人  本院公設辯護人  陳瑞明
上列被告因違反毒品危害防制條例案件，經檢察官提起公訴（98
年度毒偵字第218 號），嗣被告於準備程序進行中為有罪之陳述
，經本院合議庭裁定由受命法官獨任進行簡式審判程序後，聲請
改依協商程序而為判決，本院判決如下：
    主  文
甲○○施用第一級毒品，處有期徒刑陸月，扣案之海洛因玖包連
同包裝袋玖只（合計淨重零點捌壹公克，空包裝總重壹點柒肆公
克）均沒收銷燬之，削尖吸管壹支沒收；又施用第二級毒品，處
有期徒刑貳月，扣案之甲基安非他命貳包連同包裝袋貳只（合計
毛重零點公克，因鑑驗使用零點零壹公克）均沒收銷燬之，削
尖吸管壹支、安非他命吸食器貳組、吸食玻璃球貳個均沒收。應
執行有期徒刑柒月，扣案之海洛因玖包連同包裝袋玖只（合計淨
重零點捌壹公克，空包裝總重壹點柒肆公克）、甲基安非他命貳
包連同包裝袋貳只（合計毛重零點公克，因鑑驗使用零點零壹
公克）均沒收銷燬之，削尖吸管壹支、安非他命吸食器貳組、吸
食玻璃球貳個均沒收。
    事實及理由
一、本件被告所犯係死刑、無期徒刑或最輕本刑為3 年以上有期
    徒刑以外之罪，其於準備程序中就被訴事實為有罪之陳述，
    經本院告知簡式審判程序之旨，並聽取公訴人、被告及辯護
    人之意見後，爰依刑事訴訟法第273 條之1 第1 項規定合議
    裁定由受命法官獨任進行簡式審判程序。
二、被告甲○○前有違反毒品危害防制條例、贓物等前科（不構
    成累犯），其中於民國95年間因施用毒品案件，經本院以95
    年度毒聲字第1339號裁定送觀察、勒戒後，認有繼續施用毒
    品傾向，再經本院以96年度毒聲字第208 號裁定令入戒治處
    所施以強制戒治，而於96年11月29日執行完畢釋放出所，並
    經臺灣桃園地方法院檢察署檢察官於97年1 月2 日以97年度
    戒毒偵字第7 號為不起訴處分確定。詎仍未戒除毒癮，明知
    海洛因、安非他命為毒品危害防制條例第2 條第2 項第1 款
    、第2 款所規定之第一、二級毒品，不得施用、持有，竟分
    別基於施用第一級毒品海洛因及第二級毒品安非他命之犯意
    ，於98年1 月1 日凌晨1 時許，在桃園縣中壢市○○○路16
    7 號10樓之9 居所內，分別以捲煙方式及吸食器燒烤方式，
    施用第一級毒品海洛因及第二級毒品安非他命各1 次。嗣於
    同日凌晨1 時35分許，在上址為警查獲，並扣得其所有之海
    洛因9 包連同包裝袋9 只（合計淨重0.81公克，空包裝總重
    1.74公克）、甲基安非他命2 包連同包裝袋2 只（合計毛重
    0.3 公克，因鑑驗使用0.01公克）、其所有供（但非專供）
    施用第一、二級毒品所用之削尖吸管1 支、安非他命吸食器
    2 組、吸食玻璃球2 個，蕭福安所有之零錢包1 個、安非他
    命4 包連同包裝袋4 只（合計毛重0.1 公克），及蔡銘則所
    有之咖啡色手提包1 只、香煙盒1 個、安非他命6 包連同包
    裝袋6 只（合計毛重1.2 公克）。案經桃園縣政府警察局平
    鎮分局報告臺灣桃園地方法院檢察署檢察官偵查後起訴。
三、證據名稱：
  (一)被告於警詢、偵訊及本院準備程序中之自白。
  (二)台灣檢驗科技股份有限公司濫用藥物檢驗報告暨桃園縣政府
    警察局平鎮分局被採尿人尿液暨毒品真實姓名與編號對照表
    、鑑定書、台灣檢驗科技股份有限公司濫用藥物檢驗報告各
    1 份在卷可稽。
  (三)海洛因9 包連同包裝袋9 只（合計淨重0.81公克，空包裝總
    重1.74公克）、甲基安非他命2 包連同包裝袋2 只（合計毛
    重0.3 公克，因鑑驗使用0.01公克）、削尖吸管1 支、安非
    他命吸食器2 組、吸食玻璃球2 個扣案可資佐證。
四、本件經檢察官與被告於審判外達成協商之合意且被告已認罪
    ，其合意內容為：就其施用第一級毒品部分，被告願受科刑
    範圍為有期徒刑6 月，就其施用第二級毒品部分，被告願受
    科刑範圍為有期徒刑2 月，應執行有期徒刑7 月。經查，上
    開協商合意並無刑事訴訟法第455 條之4 第1 項所列情形之
    一，檢察官聲請改依協商程序而為判決，本院爰不經言詞辯
    論，於協商合意範圍內為協商判決，合予敘明。
五、扣案之海洛因9 包連同包裝袋9 只（合計淨重0.81公克，空
    包裝總重1.74公克）、甲基安非他命2 包連同包裝袋2 只（
    合計毛重0.3 公克，因鑑驗使用0.01公克），經送鑑定結果
    ，分別確含海洛因、甲基安非他命成分，有鑑定書、台灣檢
    驗科技股份有限公司濫用藥物檢驗報告各1 紙在卷可稽，均
    應依毒品危害防制條例第18條第1 項前段規定，沒收銷燬之
    ；包裹第一級毒品海洛因及第二級毒品甲基安非他命之包裝
    袋與前開毒品無從完全剝離，併依毒品危害防制條例第18條
    第1 項前段規定沒收銷燬之。扣案之削尖吸管1 支、安非他
    命吸食器2 組、吸食玻璃球2 個，係被告所有供（但非專供
    ）其施用第一、二級毒品所用之物，亦經被告自承在卷，均
    應依刑法第38條第1 項第2 款規定宣告沒收。至扣案之零錢
    包1 個、安非他命4 包連同包裝袋4 只（合計毛重0.1 公克
    ），為同案被告蕭福安所有；扣案之咖啡色手提包1 只、香
    煙盒1 個、安非他命6 包連同包裝袋6 只（合計毛重1.2 公
    克），為同案被告蔡銘則所有，分別業據證人蕭福安、蔡銘
    則於偵訊中證述在卷，宜分別由蕭福安、蔡銘則案件中宣告
    沒收，本院毋庸宣告沒收，附此敘明。
六、應適用之法條：刑事訴訟法第273 條之1 第1 項、第455 條
    之4 第2 項、第455 條之8 ，毒品危害防制條例第10條第1
    項、第2 項、第18條第1 項前段，刑法第11條、第51條第5
    款、第38條第1 項第2 款。
七、本判決除有刑事訴訟法第455 條之4 第1 項第1 款、第2 款
    、第4 款、第6 款、第7 款所定情形之一，或違反同條第2
    項規定者外，不得上訴。
八、如不服本件判決，得自收受判決送達之日起10日內，向本院
    提出上訴書狀，上訴於第二審法院。
本案經檢察官潘怡華到庭執行職務。
中    華    民    國    98    年    3     月    30    日
                  刑事庭  法  官  徐  培  元
以上正本證明與原本無異。
如不服本判決應於收受判決後10日內向本院提出上訴書狀，並應
敘述具體理由。其未敘述上訴理由者，應於上訴期間屆滿後20日
內向本院補提理由書 (均須按他造當事人之人數附繕本)「 切勿
逕送上級法院」。
                          書記官  張  筆  隆
中    華    民    國    98    年    3     月    30    日
附錄論罪科刑依據之法條：
毒品危害防制條例第10條
施用第一級毒品者，處六月以上五年以下有期徒刑。
施用第二級毒品者，處三年以下有期徒刑。


司法院資訊處製作；財團法人民間司法改革基金會備份。
